臺灣新竹地方法院刑事判決
111年度易字第575號
公  訴  人  臺灣新竹地方檢察署檢察官
被      告  羅盛興




上列被告因竊盜案件，經檢察官提起公訴（111年度偵字第8773
號），被告於本院準備程序時為有罪之陳述，本院認為宜以簡式
審判程序審理，判決如下：
    主  文
羅盛興犯竊盜罪，累犯，處有期徒刑肆月，如易科罰金，以新臺
幣壹仟元折算壹日；又犯竊盜罪，累犯，處有期徒刑伍月，如易
科罰金，以新臺幣壹仟元折算壹日。應執行有期徒刑捌月，如易
科罰金，以新臺幣壹仟元折算壹日。
   事  實
一、羅盛興意圖為自己不法之所有，基於竊盜之犯意，分別為下
    列犯行：
(一)於民國111年6月6日23時4分許，騎腳踏車行經新竹縣○○市○○
    ○街000號前，見莊翔安所有之車牌號碼000-0000號普通重型
    機車（價值新臺幣5萬元）鑰匙未拔，趁無人注意之際，以
    該車鑰匙發動車輛後離去，嗣經莊翔安之老闆温啟翔發覺上
    開機車遭竊後追趕於後，羅盛興見狀便將竊得之上開車輛棄
    置於新竹縣竹北市興隆路5段與隘口老街交岔路口處後逃逸
    （嗣該車已由莊翔安領回），温啟翔隨後報警處理。
(二)於111年6月7日15時許，在新竹縣○○市○○○街000巷00號前，
    見謝添福所使用，謝建宏所有之車牌號碼000-000號普通重
    型機車鑰匙未拔，以該車鑰匙發動車輛，並徒手竊取謝添福
    放置於上開車輛上之深藍色全罩式安全帽1頂，供己配戴使
    用，得手後旋騎乘上開車輛逃逸，嗣謝添福發覺上開車輛及
    安全帽遭竊報警處理，經警調閱路口監視器畫面，於111年6
    月14日1時34分許，在新竹縣竹北市東海二街與竹22線路口
    處將其攔停盤查，並扣得上開機車1台、車鑰匙1支及安全帽
    1頂（均已發還謝建宏），始查悉上情。 
二、案經莊翔安、謝建宏訴由新竹縣政府警察局竹北分局報告臺
    灣新竹地方檢察署檢察官偵查起訴。
    理  由
壹、程序部分
    被告羅盛興所犯『均非』死刑、無期徒刑、最輕本刑為3年以
    上有期徒刑之罪，或高等法院管轄第一審之案件，被告於本
    院準備程序進行中，就被訴事實為有罪之陳述，經告以簡式
    審判程序之旨，並聽取檢察官及被告之意見後，本院認合於
    刑事訴訟法第273條之1第1項之規定，裁定進行簡式審判程
    序。又依刑事訴訟法第273條之2、同法第159條第2項規定，
    簡式審判程序不適用傳聞法則有關限制證據能力之相關規定
    ，附予敘明。
貳、實體部分
一、上開犯罪事實，業據被告於警詢、偵查、本院準備程序及簡
    式審判程序中坦承不諱（見偵卷第9至11頁、第82至83頁、
    本院卷第133頁、第139頁），並經證人即告訴人莊翔安、謝
    建宏、證人温啟翔於警詢時指證在案（見偵卷第22至23頁、
    第26頁、第19至21頁），並有新竹縣政府警察局竹北分局11
    1年6月14日搜索扣押筆錄、扣押物品目錄表、贓物認領單、
    扣押物品照片2張、監視器錄影畫面截圖2張、查獲現場照片
    8張、車輛詳細資料報表2份（見偵卷第28至30頁、第33頁、
    第34頁、第35頁、第36至38頁、第41至42頁）等件在卷可稽
    ，足認被告上開任意性之自白與事實相符，堪以採信。綜上
    ，本案事證明確，被告犯行洵堪認定，應依法論科。
二、論罪科刑：
（一）核被告所為，均係犯刑法第320條第1項之竊盜罪。
（二）被告所為上開2 次竊盜犯行，時間不同，犯意各別，行為
      互殊，應分論併罰。
（三）被告前①因竊盜案件，經本院以107年度易字第896號判決
      判處有期徒刑6月確定；②因竊盜案件，經本院以107年度
      竹東簡字第97號判決判處有期徒刑4月確定；③因施用毒品
      案件，經本院以107年度竹東簡字第198號判決分別判處有
      期徒刑6月、5月(共2罪)，應執行有期徒刑1年確定；④因
      竊盜案件，經本院以107年度易字第633號判決判處有期徒
      刑4月(共3罪)、3月(共7罪)、7月，得易科罰金部分應執
      行有期徒刑1年6月確定；又⑤因竊盜案件，經本院以107年
      度易字第955號判決判處有期徒刑4月確定。上開①至⑤之罪
      ，復經本院以108年度聲字第236號裁定定其有期徒刑4年
      確定，嗣於111年4月21日執行完畢等情，有臺灣高等法院
      被告前案紀錄表1 份在卷可參（見本院卷第110至118頁）
      ，其於有期徒刑執行完畢後5 年內故意再犯本件有期徒刑
      以上之罪，為累犯，又審酌被告所犯前案與本件多為相同
      罪名，且執行完畢不久即再犯本件竊盜罪，顯見被告之刑
      罰反應力薄弱，依釋字第775號解釋，加重被告最低本刑
      並無罪刑不相當之情，爰依刑法第47條第1項規定加重其
      最低本刑。
（四）爰審酌被告已有多次竊盜罪之前科紀錄，素行不佳，猶不
      思循正當途徑獲取所需，僅因一時貪圖私利即恣意竊取他
      人財物，顯不尊重他人財產權益，所為實不足取，惟念其
      犯後坦承犯行，態度尚可，兼衡其所竊財物屬性、竊取後
      占有使用期間長短、自述國中畢業之教育程度，未婚無子
      ，案發時工作為幫人打掃，與母親同住，經濟狀況勉持（
      見本院卷第140頁），暨其犯罪之動機、目的、手段、所
      生危害程度、所竊車輛均已尋獲發還被害人等一切情狀，
      量處如主文所示之刑，並定其應執行之刑暨均諭知易科罰
      金之折算標準。
三、不予沒收之說明：
　　按犯罪所得，屬於犯罪行為人者，沒收之；前二項之沒收，
    於全部或一部不能沒收或不宜執行沒收時，追徵其價額；犯
    罪所得已實際合法發還被害人者，不予宣告沒收或追徵；刑
    法第38條之1第1項前段、第3項、第5項分別定有明文。經查
    ，本件被告所竊得之車牌號碼000-0000號、車牌號碼000-00
    0號普通重型機車，均已尋獲發還被害人，此有贓物認領保
    管單、臺灣新竹地方檢察署公務電話紀錄單各1紙為憑（見
    偵卷第33頁、第87頁），依刑法第38條之1第5項，爰不予宣
    告沒收或追徵。
四、據上論斷，應依刑事訴訟法第273條之1第1項、第299條第1
    項前段，刑法第320條第1項、第47條第1項、第41條第1項前
    段、第8項、第51條第5款，刑法施行法第1條之1第1項，判
    決如主文。
本案經檢察官林鳳師提起公訴，檢察官馮品捷到庭執行職務。
中　　華　　民　　國　　111 　年　　11　　月　　14　　日
                  刑事第六庭法　官  黃美盈
以上正本證明與原本無異。　　　　　　　　　　　　　　　　
中　　華　　民　　國　　111 　年　　11　　月　　15　　日
　　　　　　　　　          書記官  曾柏方
附錄本案論罪科刑法條：
刑法第320條第1項
意圖為自己或第三人不法之所有，而竊取他人之動產者，為竊盜
罪，處5年以下有期徒刑、拘役或50萬元以下罰金。